臺灣新北地方法院板橋簡易庭小額民事判決
110年度板小字第3843號
原      告  沈明吉  
被      告  李鄭滿  

訴訟代理人  高奕驤律師
            呂佩芳律師

上列當事人間請求返還墊款事件，於中華民國110年12月21日辯
論終結，本院判決如下：
    主  文
原告之訴駁回。
訴訟費用新臺幣壹仟元由原告負擔。
    事實及理由要領
一、原告主張：
（一）被告建商甲○○伙同另兩名建商(訴外人)，將系爭大樓各公
      設機房空間隠藏於各戶室內當專有面積陸續預售販售，詐
      騙各買屋人，造成日後大樓六戶皆是[機房違建戶]。繼之
      又於取得使用執照尚未交屋，即無視[法令]、[契約]及[
      法定空地分管協議]，不顧日後鄰居情誼，大肆二次違建
      施工，產生多項損及[買屋人權益]的[不完全給付(營建瑕
      疵)]，進而擴大了買賣雙方的履約糾紛；換言之，建商賣
      方自始不具完全履約之能力與誠意。被告甲○○不思賣方應
      負的[履約給付(瑕疵修繕)]責任，繼之又率先對原告(買
      方)提出多件民、刑事訴訟且堅不和解，訴訟期間又以[說
      謊]、[造假]、[偽證]等手段騙取勝訴，致使買賣雙方纏
      訟已歷16年，累積案件已逾上百案次；原告(買方)乙○○將
      過程劃分為三個回合，俾便說明釐清。【註】買方乙○○將
      系爭房屋登記於姐姐沈明薇名下，買賣契約亦是由[沈明
      薇]與建商甲○○簽定，故而其他涉及房屋產權之爭訟，買
      方乙○○則為屋主沈明薇之訴代(實質當事人)。
（二）相關實例說明：買賣雙方爭訟現今已進入第三回合，其中
      另件[逾期交屋賠償案]較為典型，且對本件訴訟有實例說
      明及援引判決之效，故而先提列說明如下：
　 1、第一回合(96年～104年)：建商甲○○96/01/15訴請買方沈明
      薇[給付價金尾款]，買方提出[同時履行抗辯]，其中多項
      可扣抵項目為[交易價值貶損78萬8600元]、[機房回復原
      狀之必要費用20萬1740元]及[逾期交屋賠償7萬5320元]；
      惟其中[逾期賠償]一項，建商甲○○趁買方請假未出庭竟教
      唆其工地主任陳志昇作偽證，誣指謊稱[是買方一直不點
      交(意即買方拒絕受領)]，導致(第一回合給付價金案一審
      )98/04/09(96訴798)判決理由中出現[誤認]，節錄框示如
      下：【六、…本件依證人陳志昇於本院98年2月26日言詞辯
      論期日證稱：「…當時他(乙○○)要點交的時候有推託，所
      以延至94年9月8日才交屋。…被告(買方沈明薇)一直認定
      機房不能依照房屋市價賣出，所以被告一直不點交。」等
      語。…本件既係因被告(沈明薇)要求系爭房屋之改建，且
      因機房依照房屋市價出賣問題推託延遲受領，而致系爭房
      屋無法按期點交，自係有不可歸責於原告之事由，被告對
      原告(甲○○)無違約金請求權，則被告(沈明薇)以原告(甲○
      ○)交屋遲延日數為70日，依系爭契約第8條之約定，應給
      付被告懲罰性違約金75,320元云云，即屬無據。…臺灣板
      橋地方法院三重簡易庭 法官趙炳煌】【註】因建商的公
      設機房不完全給付致使買方沈明薇受有交易價值貶損78萬
      8600元及機房回復原狀之必要費用20萬1740元，經抵銷後
      建商甲○○對買方沈明薇之買賣價金之債權39萬7000元自已
      消滅不存在。從而建商縱使教唆他人為其偽證(導致[逾期
      賠償7萬5320元]未能在該案列入扣抵)，其[給付價金尾款
      案]仍逃不了遭駁回的命運。但建商所作的上述偽證後續
      仍在發酵，逾期賠償爭執迄今仍未了結。
　 2、第一回合(買方提出反訴)；反訴二審[99上1389]民事判決
      中對[逾期賠償]是否具[爭點效]或[既判力]有明確的判斷
      ，相關內容摘錄框示如下：……1.按除別有規定外，確定之
      終局判決就經裁判之訴訟標的，有既判力。主張抵銷之請
      求，其成立與否經裁判者，以主張抵銷之額為限，有既判
      力，民事訴訟法第400條定有明文。另案(指第一回合給付
      價金案)之訴訟標的係甲○○對沈明薇就系爭買賣契約尾款
      之買賣價金債權39萬7000元，沈明薇主張以損害賠償債權
      抵銷之額亦僅有39萬7000元，是另案(第一回合本訴部份)
      僅有上開甲○○買賣價金債權及沈明薇損害賠償債權各39萬
      7000元部分有既判力，其餘判決理由中，所認定因甲○○所
      交付之系爭房屋室內含有應屬公共設施之系爭機房，致沈
      明薇受有房屋使用面積短少5.66坪之價值貶損78萬8600元
      及將機房回復原狀之損害20萬1740元部分(當然也包括不
      被採計，未列扣抵的逾期賠償7萬5320元)，依上開說明，
      僅有「爭點效」，於當事人提出新訴訟資料足以推翻原判
      斷之情形者，仍得為相反之主張，本法院亦得作相異之判
      斷。中華民國102年8月13日民事第四庭 審判長法官翁昭
      蓉……
　 3、第二回合(106年～109年)：買方沈明薇再就建商拒不瑕疵
      改善又不依約補償的各項營建瑕疵提出[履約給付(營建瑕
      疵改善)]之訴，並將前述{逾期交屋賠償7萬5320元}及{本
      件訴訟標的代墊款2萬元}因計息起始日相同而合併為9萬5
      320元，列為履約給付訴訟十數項聲明中的一項：▓{逾期
      交屋賠償}部份：109/05/13(107重上898)民事判決罔顧第
      一回合的各項事實，在第二回合錯誤的判定[建商甲○○教
      唆他人所作的偽證敘述][有既判力]，節錄框示如下：【
      惟其(乙○○)拒絕給付70日後，忽受領系爭房屋並進而主張
      不完全給付及瑕疵擔保責任，則被上訴人(沈明薇)既推翻
      先前拒絕受領之意思表示，拒絕受領期間之遲延責任即非
      可歸責於上訴人(甲○○)，上訴人無須再支付該部分違約金
      7萬8320元」等詞（見原審㈡卷第193至194頁），堪認沈明
      薇以其對上訴人之遲延交屋違約金債權7萬5320元，與甲○
      ○對其之買賣價金尾款債權互為抵銷，其不成立業經(第一
      回合本訴二審)482號判決確定。揆諸上揭說明，上訴人對
      被上訴人之遲延交屋違約金債權7萬5320元即有既判力，
      其就該部分復行起訴，已違反民事訴訟法第249條第1項第
      7款規定，不應准許。…  民事第十六庭審判長法官 朱耀
      平…】【註】此項誤[僅爭點效]為[有既判力]的錯誤判決
      無關建商甲○○之前所作的[偽證]；意即不論是否或有無該
      項偽證，該未列入扣抵的[逾期賠償7萬5320元]僅具[爭點
      效]；然而第二回合判決卻作出罔顧事實的錯誤認定，且
      還引申出[原告就該部分(在第二回合又)復行起訴]的荒唐
      離譜錯誤判決。▓第二回合中對{償還代墊款2萬元}的判決
      ，列於本件訴訟[事實及理由]欄內詳述(P.07-L.05)。
　 4、第三回合(自109年12月起)：買方將[各項營建瑕疵]分項
      逐案次第提出。其中該件[逾期賠償]案並未開庭，該審逕
      行引用第二回合[有既力]的錯誤判決，在第三回合[將錯
      就錯]逕行裁定[原告之訴駁回]，節錄框示如下：裁判字
      號：三重簡易庭110年重建小字第5號民事裁定裁判日期：
      民國 110 年 04 月 09 日…原　　　告　沈明薇訴訟代理
      人　乙○○被　　　告　甲○○……主文原告之訴駁回。訴訟費
      用新臺幣壹仟元由原告負擔。理由【…惟其拒絕給付70日
      後，忽受領系爭房屋並進而主張不完全給付及瑕疵擔保責
      任，則被上訴人(沈明薇)既推翻先前拒絕受領之意思表示
      ，拒絕受領期間之遲延責任即非可歸責於上訴人，上訴人
      無須再支付該部分違約金7萬5320元」等情，堪認原告以
      其對被告甲○○之遲延交屋違約金債權7萬5320元，與被告
      甲○○對其之買賣價金尾款債權互為抵銷，其不成立業經臺
      灣高等法院前開判決確定。揆諸上揭說明，原告對被告甲
      ○○之遲延交屋違約金債權7萬5320元即有既判力，其就該
      部分復行起訴，已違反民事訴訟法第249條第1項第7款規
      定，應認原告此部分起訴不合法，應予裁定駁回之。】…
      中華民國   110   年4    月     9   日臺灣新北地方
      法院三重簡易庭 法官葉靜芳
　 5、基上說明即知，該[逾期賠償案]纏訟至今已逾16年且一再
      誤判，起因是第一回合時建商謊話連篇的偽證，導致[給
      付價金案]判決理由中對此部份有誤認(但不影響建商[給
      付價金案]必遭駁回的結果)；第二回合[履約給付案]又荒
      唐離譜的將[僅有爭點效的偽證之詞]誤判為[有既判力]；
      第三回合[逾期賠償案]又罔顧買方陳述的事實及如山的鐵
      證，逕自引用第二回合錯誤的判決而不開庭就直接裁定[
      駁回原告之訴]，幸經買方抗告後上級法院裁定[原裁定關
      於駁回抗告人對第一順位被告甲○○之訴及該訴訟費用部分
      廢棄，發回本院三重簡易庭。]；基此實例即知，第二回
      合[履約給付案]十數項聲明即有可能因承審法院[認事]錯
      誤，而使得不論訴訟中各當事人如何[用法]，該案判決仍
      是荒唐離譜的錯誤判決；是以，其後第三回合(買方原告
      已分項逐案次第提出新案-本件是第10案)各件新案即不應
      受到第二回合舊前案錯誤判決的拘束；換言之，即使原告
      就(同一當事人、同一法律關係、同一請求的)同一事件提
      出起訴，只要舊前案的[背景事實認事錯誤]，則第三回合
      之新後案即無[重複起訴]問題，而應就[事實]進行實質審
      理，以明買賣雙方孰是孰非。
　 6、基上事實，後續再開庭審查該逾期賠償案時，買方僅需舉
      出起訴狀中的一張現場照片，全案即可大白：
　　　此張94/08/31現場照片(佐以當日報紙)，足以證明當時尚
      未完工(地磚未舖、電器箱未裝)，尚未達可交屋標準；試
      問建商有何資格誣指買方於契約指定的交屋日94/06/30拒
      不受領系爭房屋？
　　　拍攝於94/09/08；建商甲○○交付5樓專有部份予買方(或稱
      買方強行接管5樓專有部份，先行一部履行)，當天地面層
      公共空間及設備尚未完成，現場一片凌亂：[大門尚未安
      裝]、[內外走道地磚尚未舖設]、[瓦斯尚未掛表]、[一樓
      層屋前外牆已鑿除]、[下水塔已遷移滅失]、[草坪綠地已
      剷除]、[車位已塗銷]、[電表箱暨開關盤體未完成]；換
      言之，工地現場仍未達可交屋之標準，不符債之給付本旨
      ，此時已逾契約交屋日70天。試問建商有何資格誣指買方
      於契約指定的交屋日94/06/30拒不受領系爭房屋？
   7、而本件[償還代墊款2萬元]訴訟案，其過程與前述[逾期
      賠償案]實例如出一轍(均是被告建商甲○○謊話連篇所造
      成)；是以，本件訴訟進行審判時即不應受到[第二回合履
      約給付案荒唐離譜的錯誤判決]所拘束。
（三）94/03/11兩造簽署系爭房屋買賣契約，而在此之前被告甲
      ○○的合夥人(張火木)已先告知[乙○○]稱【甲○○另有口頭委
      託仲介賣屋糾紛，請你謹慎簽約，以免後續產生仲介糾紛
      困擾】，故而在94/03/11兩造簽署系爭房屋買賣契約時，
      原告買方特別要求在被告賣方已擬妥的契約書上最後一條
      第十四條之後再加列第十五條『乙方(甲○○)保證產權清楚
      。另如涉及仲介費問題，乙方負責處理及負擔全部費用』(
      詳原證01-P.19)。雙方講的明明白白，白紙黑字也寫得清
      清楚楚；換言之，是賣方建商甲○○自己另有其他仲介糾紛
      ，買方原告並無任何仲介糾紛，買方並無需為建商支付任
      何仲介費用，且載明於系爭房屋買賣契約。94/05/11被告
      甲○○於該日獲核發使用執照後即大肆二次違建施工，衍生
      多項損及購屋人權益的違建糾紛(營建瑕疵)，且意圖毀約
      而以拖延地面層公設不施作來當作其建商[逾期仍無法交
      屋]的藉口，其後並向原告乙○○表示[仲介公司來向她索要
      仲介費2萬元，她已無經費無力趕工]，買方乙○○遂借她(
      被告甲○○)2萬元助其脫困並促其趕工交屋。被告甲○○並於
      數日後交付乙○○一張[仲介張家駿先生]簽收的[送款單存
      根收據](科目欄填列「紅包」二字)給買方乙○○，證明她
      甲○○有將該2萬元借款用於指定用途。{孰料日後爭訟時，
      被告建商甲○○竟謊稱該2萬元是[贈與]而非[借款](詳後述
      )}。94/09/08此時已逾契約交屋日70天，建商甲○○交付系
      爭房屋5樓室內專有部份予買方乙○○(或稱買方乙○○強行接
      管此時才剛完成的5樓室內專有部份，先行一部履行)；而
      交屋當天地面層公共空間及設備尚未完成(詳如前述P.06)
      。{孰料被告建商甲○○卻於日後訴訟時教唆偽證謊稱是買
      方於契約指定的交屋日94/06/30拒不受領系爭房屋(即前
      舉之實例)}106/05/02買方訴請建商甲○○[履約給付(營建
      瑕疵改善)](開啟第二回合爭訟)，其中即含本件訴訟標的
      物[償還代墊款2萬元]；原告乙○○並於該件舊前案的起訴
      狀P.69-L.15～P.70-L.12詳載[請求權基礎]如下(全文另詳
      原證02-P.20~21)：【(四)借款部分：…於94年7月中旬此
      時已逾契約明訂的交屋期限約一個半月了，被告賣方意圖
      悔約不但拖延不趕工施作，反而向原告買方表示仲介來向
      他索要仲介費，且以其已無經費無法完工交屋相脅，向原
      告買方強索2萬元當紅包拿去解決其與仲介商的糾紛，並
      於數日後交付『仲介張家駿先生簽收，科目欄填列「紅包
      」二字之送款單存根收據』給原告買方(詳附件6-[P.129])
      ；職故原告買方訴請被告賣方應按房屋買賣契約書第十五
      條，返還原告買方代墊(或稱特定目的之借貸)的2萬元仲
      介紅包及自(九十四年九月八日賣方交付5樓室內專有部分
      ，買方給付全部尾款(不含保留款40萬)之結算日之隔日)
      民國94/09/09起至清償日止按年息百分之五計算之利息。
      】▲108/07/02原告買方於第二回合的民事陳報(三)狀中[P
      .1682-L.2~5]回應承審法官的喻示如下(詳原證03-P.22~2
      3)：戊、上訴人遵照108/06/17準備程序庭受命法官喻示
      ，針對[準備程序筆錄]提出說明如下：…六、筆錄P.3所載
      【㈤依民法第470條規定，甲○○應給付乙○○2萬元，及自起
      訴狀繕本送達翌日起算法定遲延利息。】；□、上訴人(
      乙○○)表示：本項內容即上訴聲明第貳之九之㈡項，是否於
      聲明內再加列法條依據，上訴人無意見。【註】等同承審
      法官在原告原列的請求權基礎(系爭房屋買賣契約書第十
      五條)，再加列民法第470條。【註】本件訴訟之目的即是
      要延續、更正、治癒、取代第二回合荒唐離譜的錯誤判決
      (使時效消滅有中斷)，故而本件訴訟聲明一中的[法定遲
      延利息]起算日即採第二回合履約給付案[民事起訴狀繕本
      ]送達被告甲○○翌日之後的106/06/02起算。
（四）被告甲○○於第二合回另前案所作的答辯：被告建商甲○○在
      經多次的變異說法之後，終於在109/04/27 (另前舊案的)
      民事言詞辯論意旨狀作出最後的定調；甲○○辯稱：【甲○○
      與乙○○間並未就該2萬元仲介紅包成立消費借貸之意思表
      示合致，該仲介費亦非由甲○○所收受，乙○○更未舉證證明
      兩造就該2萬元之仲介費用有借貸之合意或有交付借款之
      事實。沈明薇於購買系爭房屋時，係透過力霸房屋之仲介
      人員介紹，方得知系爭房屋出售之消息，沈明薇事後則未
      透過該仲介，直接與甲○○簽署系爭契約。該名仲介於得知
      後，因而向甲○○要求仲介報酬，甲○○因此轉知沈明薇之弟
      弟即乙○○應支付仲介費用予力霸房屋之仲介人員，乙○○因
      而允諾同意支付仲介費2萬元，由甲○○代為轉交予仲介人
      員張家駿，張家駿是以出具收據予乙○○作為收訖之證明；
      是以乙○○所交付之2萬元，甲○○僅係協助代乙○○轉交予仲
      介人員而已，而非由甲○○所收受，且該2萬元仲介費更非
      乙○○出借予甲○○之借款。】(詳原證04-P.25~26)▲乙○○現
      將甲○○的答辯逐句拆解後，提出駁斥及說明如下：●甲○○
      辯稱：甲○○與乙○○間並未就該2萬元仲介紅包成立消費借
      貸之意思表示合致。▲乙○○提出駁斥及說明：▲乙○○為堵住
      甲○○拒不交屋的托辭藉口，遂借她2萬元助其舒困、促其
      趕工；▲且斯時乙○○已交付700萬元房屋款予甲○○(尚有三
      百多萬尾款未付)，甲○○應交付的系爭房屋(不動產)也跑
      不掉，故而雙方雖未簽立書面借據。然基此事實即知，雙
      方有借貸之[默示]合意，並有交付2萬元的事實。●甲○○辯
      稱：該仲介費亦非由甲○○所收受，▲乙○○提出駁斥及說明
      ：▲甲○○並非仲介人員，當然不會也不可能收受仲介費；▲
      甲○○是口頭委託售屋之人，系爭房屋出售後不論買方是誰
      ，委託售屋的甲○○當然要支付仲介費給仲介人員；甲○○承
      認有收受乙○○交付的2萬元，但事後爭訟時卻諉稱此2萬元
      是代乙○○轉交的仲介紅包，而非借款。●甲○○辯稱：乙○○
      更未舉證證明兩造就該2萬元之仲介費用有借貸之合意或
      有交付借款之事實。▲乙○○提出駁斥及說明：▲已如前述，
      雙方有借貸之(默示)合意，並有交付2萬元的事實；▲如今
      甲○○堅稱[無借貸合意]、[交付的2萬元並非借款]，自應
      轉由甲○○來為這2萬元定性及說明。●甲○○辯稱：沈明薇於
      購買系爭房屋時，係透過力霸房屋之仲介人員介紹，方得
      知系爭房屋出售之消息，沈明薇事後則未透過該仲介，直
      接與甲○○簽署系爭契約。▲乙○○提出駁斥及說明：▲系爭房
      屋實質當事人是乙○○，而簽約人(區分所有權人)沈明薇則
      從未見過任何房屋仲介人員，在簽定系爭房屋買賣契約之
      前，沈明薇與建商甲○○夫妻也從未謀面(簽約當天沈明薇
      才首次見到建商甲○○夫妻)。▲甲○○亦自承[沈明薇事後則
      未透過該仲介，直接與甲○○簽署系爭契約]。是以，△買屋
      人沈明薇從未見過任何房屋仲介人員；△沈明薇亦未透過
      該仲介，而是直接與甲○○簽署系爭契約，且△系爭契約第
      十五條載明「乙方保證產權清楚。另如涉及仲介費問題，
      乙方負責處理及負擔全部費用」；▲那麼試問，買方沈明
      薇為什麼要給付仲介費給毫無關係且不認識的仲介人員？
      ●甲○○辯稱：該名仲介於得知後，因而向甲○○要求仲介報
      酬，▲乙○○提出駁斥及說明：▲甲○○若未口頭委託售屋，何
      以仲介要向甲○○要求仲介報酬？▲甲○○若未委託售屋，仲
      介人員豈不是成了無故侵入他人住宅？▲甲○○既有[口頭]
      委託仲介售屋，仲介得知該屋已售出(縱使當時仲介尚不
      知該屋售予何人)，當然也要向建商甲○○要求仲介報酬；▲
      再者系爭契約亦載明「乙方保證產權清楚。另如涉及仲介
      費問題，乙方負責處理及負擔全部費用」，甲○○當然要依
      她與仲介商的[口頭委託售屋約定]負擔全部仲介費用，而
      與買方乙○○姐弟無涉。●甲○○辯稱：甲○○因此轉知沈明薇
      之弟弟即乙○○應支付仲介費用予力霸房屋之仲介人員，▲
      乙○○提出駁斥及說明：乙○○既非買屋的簽約之人，簽約之
      時亦於系爭契約第十五條特別載明「乙方(甲○○)保證產權
      清楚。另如涉及仲介費問題，乙方負責處理及負擔全部費
      用」；試問，甲○○憑什麼[轉知乙○○應支付仲介費用予仲
      介人員]？●甲○○辯稱：乙○○因而允諾同意支付仲介費2萬
      元，▲乙○○提出駁斥及說明：▲乙○○否認甲○○的此項陳述；
      此點為本項糾紛的關鍵重點；▲甲○○於第二回合一審時(10
      7/05/21答辯狀)首次辯稱[原告沈明薇因而允諾同意支付
      仲介費2萬元]；現在第二審又變異說詞改口稱[乙○○因而
      允諾同意支付仲介費2萬元]；▲再試問，乙○○為什麼要違
      背契約去承擔不屬於自身的債務？乙○○為什麼要同意幫甲
      ○○負擔這筆(她應負擔的)仲介費(形同贈與)；所以此部份
      要由甲○○負舉證責任來證明之。●甲○○辯稱：由甲○○代為
      轉交予仲介人員張家駿，張家駿是以出具收據予乙○○作為
      收訖之證明；是以乙○○所交付之2萬元，甲○○僅係協助代
      乙○○轉交予仲介人員而已，而非由甲○○所收受，▲乙○○提
      出駁斥及說明：▲甲○○誆稱[由甲○○代轉交予仲介人員張家
      駿，張家駿是以出具收據予乙○○作為收訖之證明]；即表
      示張家駿找得到乙○○本人。那試問，張家駿何需要求(自
      稱不需負擔仲介費的)甲○○來代為轉交？張家駿直接找乙○
      ○要仲介費豈不是更快，更無爭議！或者說，甲○○既自認
      不需負擔仲介費，即應回絕仲介人員，請其逕洽乙○○索要
      仲介費才是正途。▲再者，如果仲介費應由沈明薇或乙○○
      來負擔(僅是假設並非事實)，甲○○又有何資格未經買方同
      意，即擅自幫買方喬定仲介費用為2萬元紅包？▲如果仲介
      費應由沈明薇或乙○○來負擔(僅是假設並非事實)，甲○○又
      為何要在賣屋時同意於系爭契約加註第十五條「乙方(甲○
      ○)保證產權清楚。另如涉及仲介費問題，乙方負責處理及
      負擔全部費用」？●甲○○辯稱：且該2萬元仲介費更非乙○○
      出借予甲○○之借款。▲乙○○提出駁斥及說明：▲經兩造攻防
      辯論結果只剩兩種情況，甲○○均需給付(償還)乙○○2萬元
      ：△消費借貸成立(2萬元是借款)：乙○○已舉證說明如上，
      則甲○○即應償還該借款。△消費借貸不成立(2萬元是代墊
      款)：即乙○○與甲○○間不存在[默示]消費借貸關係。則仍
      應由甲○○負舉證責任：證明乙○○確有贈與的表示。否則甲
      ○○即應償還該代墊款。即甲○○要證明：乙○○確有違背系爭
      房屋買賣契約之規定去承擔不屬於自身的債務，去同意替
      甲○○支付仲介費-形同贈與)；若甲○○不能證明，則(甲○○
      既已堅稱)乙○○有請甲○○轉交仲介費用2萬元紅包給仲介人
      員的事實，則乙○○即可依系爭房屋買賣契約第十五條請求
      甲○○償還該項[應由甲○○負擔]、[已為甲○○代墊]、[已請
      甲○○轉交]的仲介費用2萬元代墊款暨其利息。
（五）第二回合罔顧事實、錯誤偏頗的判決：第二回合履約給付
      案第一審107年10月05日(107重訴141)民事判決(借款部份
      )全文載錄如下：…㈨、有關消費借貸部分（即聲明第九項
      乙○○部分）：１、按稱消費借貸者，於當事人間必本於借
      貸之意思合致，而有移轉金錢或其他代替物之所有權於他
      方之行為，始得當之。是以消費借貸，因交付金錢之原因
      多端，除有金錢之交付外，尚須本於借貸之意思而為交付
      ，方克成立。倘當事人主張與他方有消費借貸關係存在者
      ，自應就該借貸意思互相表示合致及借款業已交付之事實
      ，均負舉證之責任，其僅證明有金錢之交付，未能證明借
      貸意思表示合致者，仍不能認為有該借貸關係存在（最高
      法院98年度台上字第1045號判決意旨可資參酌）。２、本
      件乙○○主張甲○○向其借貸2萬元用以支付仲介費等語，既
      為甲○○否認，則揆諸前開判決意旨，乙○○自應就兩造間之
      消費借貸意思表示合致，負舉證責任。然乙○○迄今並未積
      極舉證以實其說，自難逕予採認。第二回合履約給付案第
      二審109/05/13(107重上898)民事判決(借款部份)全文載
      錄如下：…(十六)、乙○○依消費借貸契約之法律關係，請
      求甲○○返還2萬元，為無理由。1.請求履行債務之訴，除
      被告自認原告所主張債權發生原因之事實外，應先由原告
      就其主張此項事實，負舉證之責任，此為舉證責任分擔之
      原則。2.乙○○雖主張伊與甲○○間就2萬元有借貸關係存在
      云云。惟經甲○○否認，則乙○○就其主張上開事實，自應負
      舉證之責任。然乙○○並未證明伊與甲○○間有成立借貸關係
      之意思合致，自不能僅憑其空言，即認其有貸與甲○○上開
      款項之情事。是以，乙○○依消費借貸契約之法律關係，請
      求甲○○返還2萬元，為無理由。
（六）民事訴訟法第222條第3項訂有【法院依自由心證判斷事實
      之真偽，不得違背論理及經驗法則】；簡言之，判決不能
      罔顧事實違反最基本的生活常識。
　1、本項2萬元代墊款糾紛，已經雙方多年來一再的攻防辯論，
     最終的爭點僅剩一項，即：原告乙○○主張：2萬元是幫聲稱
     經濟困難無力趕工的建商，為其先行墊付其應負擔的仲介
     費，以促其安心趕工交屋；所以該2萬元代墊款屬有特定使
     用目的之借貸，屬常態事實。被告甲○○則主張：該2萬元是
     原告買方乙○○違背契約去承擔不屬於他自身的債務，允諾
     同意幫甲○○負擔這筆(甲○○自已應負擔的)仲介費，等同是[
     贈與]，屬變態事實。2、再者，按主張常態事實者，就其
     事實無庸舉證，主張變態事實者，應就變態事實負舉證義
     務，此為舉證責任分擔原則。再者，原告對於自己主張之
     事實（即起訴事實）已盡證明之責後，被告對其主張於抗
     辯之事實，並無確實證明方法或僅以空言爭執者，當然認
     定其抗辯事實之非真正，而應為被告不利益之裁判；另主
     張法律關係存在之當事人，僅須就該法律關係發生所須具
     備之特別要件，負舉證之責任，至於他造主張有利於己之
     事實，應由他造舉證證明。換言之，原告就其所主張發生
     原因之事實，固有舉證之責任，若被告自認此項事實而主
     張該債權已因清償、抵銷或其他原因而消滅，則此清償、
     抵銷或其他原因之事實，應由被告負舉證之責任（最高法
     院十八年度上字第一六七九、二八五五號、二十八年度上
     字第一九二○判例參照）。
  2、再者，民事訴訟法第286條訂有[當事人聲明之證據，法院
     應為調查]。第二回合[買方原告]所提的訴狀資料共達2212
     頁含329項附件證據(連續編碼)，第二回合該審法院未加斟
     酌及論駁，僅以[原告之訴駁回]6字，否定全部十數項聲明
     。且為了[駁回買方的訴訟]又[罔顧事實]一面倒的將建商
     的連篇謊話當成其判決的心證理由，除了判決本身前後矛
     盾外，於歷次判決間更是出現歧異矛盾破綻百出的現象。▓
     是以，本件訴訟也如同前舉(已歷三個回合已逾十六年至今
     仍在爭執的)[逾期賠償實例]，對於第二回合荒唐離譜的錯
     誤判決，買方自可在原請求權外再加列其他不同的請求依
     據，另遞新狀，另立新案，另行繳費，且憑著舊前案中未
     被評斷論駁的[新]資料，對同一糾紛再事爭執；而本件訴
     訟一、二審時同樣必將面臨[原告是否重複起訴]的爭執，
     而在鑑別的過程中也必將發現第二回合另前舊案荒謬離譜
     偏頗不公的錯誤判決；▓基上說明，所謂法官獨立審判，有
     制度上獨立及裁判上獨立之分；裁判上獨立指司法機構中
     的法官的判決必須根據事實及法律作出判斷(即正確的[認
     事][用法])，不受任何外在干預或影響。即不受另前舊案
     的錯誤判決所拘束或影響。否則一味的[將錯就錯]只會讓
     相關爭訟陷入無盡的循環{如前所舉已歷三個回合已逾十六
     年至今仍在爭執的[逾期賠償實例]}；也會讓奸滑狡詐之徒
     心存僥倖而一再的謊話連篇來踐踏司法騙取訴訟利益。
（七）本件訴訟請求權基礎：●民法第470條(借用物之返還義務)
      。●民法第478條(借用人返還借用物之義務)。●系爭房屋
      買賣契約第十五條『乙方(甲○○)保證產權清楚。另如涉及
      仲介費問題，乙方負責處理及負擔全部費用』。
　　為此，爰依上開規定提起本訴，求為判決：被告應給付原告
    新台幣(下同)20,000元，及自民國（下同）106年6月2日起
    至清償日止按年息百分之五計算之利息等語。
二、被告則辯以：
（一）有關原告請求被告返還墊款乙節，已為前案確定判決效力
      所及，應依民事訴訟法第249條第1項第7款之規定，裁定
      駁回原告之訴：
 　1、按確定之終局判決就經裁判之訴訟標的，有既判力。而原
      告起訴之訴訟標的為確定判決之效力所及者，法院應以裁
      定駁回之，此觀民事訴訟法第400條第1項、第249條第1項
      第7款規定自明。次按民事訴訟法第401條第1項所稱既判
      力之客觀範圍，除及於後訴訟之訴訟標的與前訴訟之訴訟
      標的同一者，其為相反而矛盾，或前訴訟之訴訟標的係後
      訴訟請求之先決法律關係者，亦均及之；又不僅關於其言
      詞辯論終結前所提出之攻擊防禦方法有之，即其當時得提
      出而未提出之攻擊防禦方法亦有之。是為訴訟標的之法律
      關係，於確定之終局判決中經裁判者，當事人之一造以該
      確定判決之結果為基礎，於新訴訟用作攻擊防禦方法時，
      他造應受其既判力之拘束（既判力之「遮斷效」、「失權
      效」或「排除效」），不得以該確定判決言詞辯論終結前
      所提出、或得提出而未提出之其他攻擊防禦方法，為與確
      定判決意旨相反之主張，法院亦不得為反於確定判決意旨
      之認定。訴訟標的之權利或法律關係具有得撤銷、解除或
      終止之事由者，與法律行為之無效，同屬附著於訴訟標的
      權利或法律關係本身之瑕疵，在事實審言詞辯論終結前，
      就撤銷、解除或終止權等形成權之行使如無法律上之障礙
      ，則因判決之確定，該等瑕疵即被滌清，其後即不得主張
      其行使權利之效果，而對經確定之權利或法律關係加以爭
      執（最高法院104年台上字第2116號判決意旨參照）。再
      按確定判決所生之既判力，為免同一紛爭再燃，以杜當事
      人就法院據以判斷訴訟標的法律關係之基礎資料，再次要
      求法院另行確定或重新評價，故對當事人及後訴法院均有
      拘束力。當事人除就確定之終局判決經裁判之訴訟標的，
      不得更行起訴（既判力之消極作用）外，並就關於基準時
      點之權利狀態，不得以該確定判決言詞辯論終結前所提出
      或得提出而未提出之其他攻擊防禦方法，為與該確定判決
      意旨相反之主張；法院亦不得為與該確定判決既判事項相
      異之認定，此乃既判力所揭「法院應以既判事項為基礎處
      理新訴」及「禁止矛盾」之積極作用，觀之民事訴訟法第
      401條第1項規定之旨趣即明。又確定終局判決之既判力客
      觀範圍，除及於前後訴訟標的同一或其為相反，可代用者
      外，並包括前訴訟之訴訟標的係後訴訟請求先決法律關係
      在內（最高法院102年台上字第134號民事判決意旨參照）
      。
 　2、經查，原告之姐姐沈明薇日前曾向　鈞院提起107年度重
      訴字第141號履行給付民事訴訟，請求被告甲○○返還沈明
      薇所代墊之2萬元仲介紅包，其後沈明薇及原告乙○○則於
      該訴訟107年5月29日言詞辯論期日變更訴之聲明為：「被
      告甲○○應給付原告乙○○2萬元，及自起訴狀繕本送達翌日
      起至清償日止按年息百分之五計算之利息」等語。經　鈞
      院判決原告乙○○敗訴後，原告提起上訴，復經臺灣高等法
      院107年度重上字第898號判決駁回原告上訴，並因原告未
      再上訴而告確定（下稱系爭898號判決）。而原告於系爭8
      98號判決中請求返還之2萬元借款，即為本訴中原告請求
      返還之仲介紅包代墊款，此由原告民事起訴狀記載：「對
      於第二回合（按：指系爭898號判決）荒唐離譜的錯誤判
      決，買方自可在原請求權外再加列其他不同的請求依據，
      另遞新狀，另立新案，另行繳費，且憑著舊前案中未被評
      斷論駁的新資料，對同一糾紛再事爭執」云云即明（參見
      原告110年9月8日民事起訴狀第14頁第15至18行處）。是
      以，原告就被告應返還2萬元之代墊款乙事，前已興訟，
      並經前案實體判決確定，已依法取得既判力，而生拘束後
      案之法律效果，則依民事訴訟法第400條第1項、第249條
      第1項第7款之規定，本件訴訟自應予以裁定駁回，方符法
      制。
 　3、次查，系爭898號判決針對原告請求返還2萬元借款乙節，
      雖僅列出民法第478條為其請求權基礎（判決書附表一）
      。然原告於前案之民事起訴狀第70頁第7行至第9行中，即
      已明確記載其請求權基礎為：「職故原告買方訴請被告賣
      方應按房屋買賣契約書第十五條，返還原告買方代墊（或
      稱借貸）的2萬元仲介紅包…」云云，足徵原告於前案關於
      返還2萬元借款之請求，亦有引用系爭買賣契約第15條之
      約定作為其請求權基礎及攻擊防禦方法。是以系爭買賣契
      約第15條之約定，已為前案實質審理之對象，前案並已對
      此內容作出判決，並已告確定而生既判力。則參照前開最
      高法院判決要旨見解，本件原告依系爭買賣契約第15條、
      民法第470條及第478條等規定，請求被告返還2萬元之仲
      介紅包借款云云，確為前案之確定判決既判力效力所及，
      而應予以裁定駁回，至為明確。
 　4、又，原告於本件訴訟雖有新增民法第470條規定為其請求
      權基礎云云，然民法第470條乃係使用借貸之返還請求規
      定，與本件原告主張返還消費借貸之內容，並不相符，是
      以原告以民法第470條規定請求被告返還借款云云，實屬
      出於對相關法律規定之誤解，而屬無據，原告增列此一請
      求權基礎，亦不因此使本件訴訟之請求溢出前案確定判決
      效力所及之範圍，其理至明。
（二）原告提起本件訴訟係基於惡意及不當目的，且法律上之主
      張亦欠缺合理之依據，而應依民事訴訟法第249條第1項第
      8款之規定予以裁定駁回，並應依同法第249條之1第1項之
      規定對原告裁處罰鍰，方得以遏制原告濫訴之歪風：
 　1、按原告之訴，有起訴基於惡意、不當目的或有重大過失，
      且事實上或法律上之主張欠缺合理依據者，法院應以裁定
      駁回之，此觀民事訴訟法第249條第1項第8款規定自明。
      又同法第249條之1第1項規定：「前條第1項第8款，或第2
      項情形起訴基於惡意、不當目的或有重大過失者，法院得
      各處原告、法定代理人、訴訟代理人新臺幣12萬元以下之
      罰鍰」。觀其立法理由略以：原告起訴所主張之事實或法
      律關係，倘於客觀上並無合理依據，且其主觀上係基於惡
      意、不當目的，例如為騷擾被告、法院，或延滯、阻礙被
      告行使權利；抑或一般人施以普通注意即可知所訴無據，
      而有重大過失，類此情形，堪認係屬濫訴。現行法對於此
      濫訴仍須以判決駁回，徒增被告訟累，亦無謂耗損有限司
      法資源。為維被告權益及合理利用司法資源，應將不得為
      該濫訴列為訴訟要件。濫訴對被告構成侵害，並浪費司法
      資源，得予非難處罰，以遏制之。原告之訴有修正條文第
      二百四十九條第一項第八款情形者，係屬濫訴，宜設處罰
      之規定等語。
 　2、查原告於系爭898號判決敗訴確定後，除有對被告提起本
      件訴訟之外，另又以原告姐姐沈明薇之名義，對被告及被
      告之配偶李節忠提起7件民事訴訟（詳如被證4表格整理所
      示），合計原告暨其姐姐沈明薇與被告間，共有8件民事
      訴訟現正進行中。且除被證4表格項次5之民事事件外，其
      餘7件民事事件之訴訟標的，均為系爭898號判決之既判力
      效力所及。其中，被證4表格項次7之「給付公設機房」民
      事事件，即因該事件之先位聲明已為前案確定判決之既判
      力效力所及，而遭鈞院三重簡易庭於110年8月10日以110
      年度重建簡字第37號判決原告之訴駁回（參見被證5）。
      且原告於該「給付公設機房」民事事件係擔任該案原告之
      訴訟代理人，是以原告對於系爭898號判決之訴訟標的已
      生既判力之效力，原告不得再就同一事件對被告重複提起
      訴訟乙節，自當知悉甚詳。詎原告於前開「給付公設機房
      」民事事件遭鈞院三重簡易庭110年8月10日判決駁回後，
      竟又於110年9月8日就系爭898號判決既判力效力所及之同
      一事件，重複對被告提起本件訴訟，且原告重複提起本件
      訴訟之目的，無非係要「延續、更正、治癒、取代第二回
      合荒唐離譜的錯誤判決」云云（參見原告110年9月8日民
      事起訴狀，第8頁第29至30行），並稱系爭898號判決係「
      罔顧事實、錯誤偏頗之判決」云云（參見原告110年9月8
      日民事起訴狀，第12頁第21行處）。亦即，原告提起本件
      訴訟之目的，係欲對前案訴訟據以判斷訴訟標的法律關係
      之基礎資料，再次要求法院另行確定或重新評價，而為既
      判力之消極作用所禁止。是以原告提起本件訴訟，其法律
      上之主張顯然欠缺合理之依據。
 　3、尤有甚者，原告於本件110年11月2日之調解期日，竟對被
      告獅子大開口要求350萬元之和解金，並揚言如不和解，
      將再對被告提出更多訴訟請求云云，甚至大言不慚表示：
      「我不怕你們（按：指被告）請律師，我還擔心你們不請
      律師。我提告只要繳1,000元裁判費，你們請律師一審就
      是5萬元，二審還要加倍，我就看你們是要繼續花律師費
      還是要跟我談和解！」云云，企圖以濫行提告之方式，逼
      迫被告就範。是原告提起本件訴訟，客觀上不僅無合理之
      依據，其主觀上更係出於惡意及騷擾被告之不當目的。從
      而本件即應依民事訴訟法第249條第1項第8款之規定，裁
      定駁回原告之訴，並應依同法第249條之1第1項之規定，
      對原告處以罰鍰，方得以遏制原告濫訴之惡行，以昭公信
      ，避免助長歪風，徒耗司法資源各等語。
三、經查：
（一）按當事人主張有利於己之事實者，就其事實有舉證之責任
      ，民事訴訟法第277條前段定有明文，復按民事訴訟如係
      由原告主張權利者，應先由原告負舉證之責，若原告先不
      能舉證，以證實自己主張之事實為真實，則被告就其抗辯
      事實，即令不能舉證，或其所舉證據尚有疵累，亦應駁回
      原告之請求，最高法院72年台上字第4225號判決可資參照
      。本件依原告所提系爭房屋買賣契約書、前[履約給付案]
      -起訴狀節錄、前[履約給付案]-準備程序筆錄節錄、前[
      履約給付案]-建商答辯節錄、另[逾期賠償]實例-上級法
      院民事裁定等件，均尚無從遽認原告有代墊款項之事實。
      此外，原告先不能舉證證明確有代墊款項之事實，揆諸首
      開說明，原告之主張，即無足取。
（二）從而，原告依民法第470條、第478條等規定及系爭房屋買
      賣契約第15條約定之法律關係訴請被告給付2萬元，及自
      民國106年6月2日起至清償日止按年息百分之五計算之利
      息，為無理由，應予駁回。
四、本件判決基礎俱已臻明確，兩造其餘攻防方法及訴訟資料經
    本院審酌後，核與判決不生影響，無逐一論駁之必要，併此
    敘明。　　　
中　　華　　民　　國　　111 　年　　1 　　月　　11　　日
                  臺灣新北地方法院板橋簡易庭
                      法      官  李崇豪
上列為正本係照原本作成。
如不服本判決，應於收受送達後20日內以違背法令為理由向本院
提出上訴狀（上訴理由依法應表明一、原判決所違背之法令及其
具體內容。二、依訴訟資料可認為原判決有違背法令之具體事實
。）如於本判決宣示後送達前提起上訴者，應於判決送達後20日
內補提上訴理由書（須附繕本），如未於上訴後20日內補提合法
上訴理由書，法院得逕以裁定駁回上訴。
中　　華　　民　　國　　111 　年　　1 　　月　　11　　日
                      書  記  官  葉子榕